臺灣高等法院刑事判決　　　　　　　　　　　　　　九十年度上訴字第四一八九號
　　上　訴　人
　　即　被　告　甲○○
　　選任辯護人　鄭世脩
右上訴人因違反毒品危害防制條例案件，不服臺灣台北地方法院九十年度訴字第五三
號，中華民國九十年十二月四日第一審判決（起訴案號：臺灣台北地方法院檢察署八
十九年度偵字第二三一四三號）提起上訴，本院判決如左：
    主  文
上訴駁回。
    事  實
一、甲○○曾於民國（下同）七十三年五月間，因竊盜案件，經台灣台北地方法院判
    處有期徒刑六月確定，又七十三年六月間因竊盜案件，經台灣高雄地方法院判處
    有期徒刑二年六月確定，應執行有期徒刑二年十月，於七十六月三月十日執行完
    畢，又於八十五年間因違反槍砲彈藥刀械管制條例案件，經台灣台北地方法院判
    處有期徒刑一年，上訴後經本院改判有期徒刑十月確定，嗣於八十六年十二月十
    一日因假釋出監，假釋期間亦於同年月十四日屆滿而執行完畢，詎仍不知悔改，
    明知安非他命業經毒品危害防制條例列為第二級毒品，不得非法轉讓，竟基於概
    括之犯意，自八十九年九月間起至同年十一月間止，在謝君豪位於臺北市○○路
    ○段二十九號工作處所附近，連續以平價轉讓新臺幣（下同）二千元至五千元之
    安非他命予謝君豪。嗣於八十九年十一月二十四日十一時五十分許，謝君豪為警
    查獲施用安非他命之犯行並供出安非他命來源，經警透過謝君豪向甲○○佯稱需
    要五千元之安非他命，甲○○依約攜帶前來而為警查獲，致未得逞，並當場扣得
    安非他命七小包（總淨重四點五三公克，驗餘四點四六公克）。
二、案經臺北市政府警察局松山分局報請臺灣臺北地方法院檢察署檢察官偵查起訴。
    理  由
一、訊據上訴人即被告甲○○固不否認伊曾於上開時、地多次交付安非他命與謝君豪
    並由謝君豪處取得對價之行為，核與證人謝君豪於警訊、偵查及原審審理中證述
    情節大致相符，惟被告矢口否認有連續轉讓安非他命之犯行，並辯稱：安非他命
    是與謝君豪合買，因為伊有開車，所以都由伊開車去向姓名年籍不詳綽號「阿益
    」之男子購買，再將購得安非他命之一半交與謝君豪，謝君豪也曾一起去向「阿
    益」買安非他命一次，並非伊轉讓或販賣與謝君豪云云。經查：
（一）前開扣案之安非他命，業經臺北市政府警察局以氣相層析╲質譜分析法鑑驗結
      果均檢出第二級毒品甲基安非他命，此有該局八十九年十二月二十一日所發北
      市鑑毒字第○八八號鑑驗通知書附卷（見偵查卷四八頁）可稽，是扣案之物品
      確為毒品危害防制條例第二條第二項第二款所稱之第二級毒品。
（二）關於是否真有「阿益」其人一節，經原審於九十年七月十三日隔離訊問被告與
      謝君豪關於「阿益」之身體特徵及該次一起去購買安非他命之細節，謝君豪稱
      ：阿益一百六十幾公分高，胖胖的，男的，應該右腳有點問題，是在萬華地區
      見到他的等語；被告則稱：阿益大約是一百五十到一百六十公分高，沒有戴眼
      鏡，四肢健全，瘦瘦黑黑的，感覺結實，那次是在內湖交流道橋下，阿益開車
      來交付安非他命後，就直接上高速公路離開等語。被告與謝君豪就「阿益」身
      體特徵及購買地點之陳述均不相符，雖被告嗣於九十年十一月二十日原審審理
      中改稱：謝君豪一共見過「阿益」三次，第一次是在八十九年二月，謝君豪與
      伊在朋友家中與「阿益」一起打牌，後來謝君豪與伊坐車去向「阿益」買過兩
      次，一次是在萬華，一次是在內湖交流道，所以謝君豪一共見過「阿益」三次
      等語，然若謝君豪、「阿益」與被告三人曾一同打牌，則就「阿益」身體特徵
      豈會有如上差異甚大之描述？復參以謝君豪於偵查中稱：「（問：甲○○稱他
      沒賣，說與你一人一半，向『阿益』買的？）「阿益」是他說的，他叫我講「
      阿益」這個人就好，我怕偽證，所以沒講。」（見偵查卷三九頁）等語。此外
      ，經原審依據被告提供之「阿益」電話號碼0000000000號查詢使用
      者情形，申請使用該電話號碼者為洪鳴隆，且經原審屢次傳喚而傳票均無法送
      達，有臺灣大哥大股份有限公司回函及送達證書三紙附卷可稽。另被告於本院
      改稱經其查訪結果確知「阿益」之真實姓名為乙○○，年齡約三十多歲較被告
      年紀輕且於八十六年間因毒品案件在跑路（按即通緝之意）云云，經本院查詢
      結果雖有一五十六年次之男子乙○○符合被告所稱綽號「阿益」之條件，然經
      本院傳訊結果傳票並無法送達。是顯見「阿益」應係被告憑空杜撰，並無其人
      。
（三）就被告與謝君豪是否合資購買一節，謝君豪於警訊及偵查中均稱：係向甲○○
      購得安非他命，每次金額在一千元至五千元間不等；於原審審理中則改稱：因
      為每包安非他命要一千元，有時錢不夠而金額不夠外面的人又不願意賣，所以
      必須合買，而且合買可以比較便宜等語，然謝君豪雖改稱如前然仍證稱：「我
      大部分都是買二千元到五千元，甲○○就給我二包到五包。」、「那天（指八
      十九年十一月二十四日為警查獲之時）我打電話給甲○○說要安非他命，要五
      千元。」、「有時候買得多，他們會附送一、二包。」等語（見原審卷三四頁
      ）。被告於原審審理中則稱：「（問那天查獲時，是否帶有七包安非他命？）
      是的，是向『阿益』買的，用五千元買的。」（見原審卷第四十頁）、「（問
      ：每次買多少錢？）最多是買五千元，一人一半，大約有一、兩次，最少有兩
      千元，也是每人一半。」（見原審卷九五頁）、「（問：對八十九年十二月十
      一日偵查筆錄中，對謝君豪的供詞有何意見？）謝君豪自八十九年八月份因為
      我們去大陸遺失護照，滯留大陸，我無法等他，所以先走，他一直懷恨在心，
      到九月份，到他父親過世，都無法回來看他一面。」（見原審卷九七頁）。相
      互對照被告與謝君豪前開供詞及扣得之七小包安非他命，若如被告所言伊與謝
      君豪有前開嫌隙，則為何願與謝君豪合資購買安非他命且願意自行開車去向上
      游購買安非他命再轉交謝君豪？若如被告所言為每次合資購買安非他命二千元
      到五千元不等，則謝君豪何須交付被告二千元至五千元之對價？且於八十九年
      十一月二十四日，謝君豪向被告佯稱其需要五千元之安非他命時，被告即攜帶
      五千元安非他命前往欲交與謝君豪而為警當場查獲，益證係由被告轉讓第二級
      毒品安非他命與謝君豪，二人間並無合資購買毒品之情。謝君豪於原審審理中
      改稱與被告合買云云，應係迴護被告之詞，而以謝君豪於警訊、偵查中所稱較
      為可採，至被告所辯則顯為事後卸責之詞，不足採信。本件事證明確，被告連
      續轉讓安非他命之犯行堪以認定。
二、查安非他命係屬毒品危害防制條例第二條第二項第二款所稱之第二級毒品，被告
    所為，係犯毒品危害防制條例第八條第二項之轉讓第二級毒品罪。公訴人認被告
    係販賣第二級毒品安非他命而提起公訴，但並無證據證明被告有從中賺取差價之
    事實，況被告於原審審理中亦稱伊不可能賺謝君豪的錢等語，應認被告應僅係轉
    讓第二級毒品安非他命，公訴人起訴法條尚有未恰，應予變更。至被告於轉讓前
    持有第二級毒品之低度行為，已為轉讓之高度行為吸收，不另論罪。查被告最後
    一次轉讓第二級毒品之犯行，係因謝君豪為協助警察辦案而向被告佯稱需要五千
    元之安非他命，被告依約攜帶安非他命前來，實已著手實施轉讓毒品之行為，而
    應論以未遂犯。被告自八十九年九月間起至同年十一月二十四日多次轉讓安非他
    命既遂及最後一次轉讓安非他命未遂，均時間緊接，犯罪構成要件相同，顯係基
    於概括之犯意，均應依連續犯論以轉讓第二級毒品安非他命既遂一罪。另查被告
    於民國八十五年間因違反槍砲彈藥刀械管制條例案件，經台灣台北地方法院判處
    有期徒刑一年，上訴後經本院改判有期徒刑十月確定，嗣於八十六年十二月十一
    日因假釋出監，假釋期間亦於同年月十四日屆滿而執行完畢，有臺灣高等法院檢
    察署刑案紀錄簡覆表在卷可按，為累犯，應依法加重其刑。
三、原審認被告罪證明確，適用毒品危害防制條例第八條第二項，第十八條第一項前
    段，刑法第十一條前段、第五十六條、第四十七條之規定及審酌被告矢口否認犯
    行，犯後態度不佳，且明知安非他命為具有成癮性、濫用性之毒品而轉讓他人施
    用，造成之社會危害性不可謂不大等一切情狀，量處被告有期徒刑一年，以資懲
儆。扣案之安非他命七小包（總淨重四點五三公克，驗餘淨重四點四六公克）為
    查獲之第二級毒品，應依毒品危害防制條例第十八條第一項前段沒收銷燬。其認
    事用法及量刑均無不合。被告上訴意旨猶執陳詞，否認犯行，為無理由，應予駁
    回。
四、被告經本院送調查局就(1)渠沒有販售安非他命﹔(2)扣案安非他命是渠和謝君豪合
    資購買的﹔(3)渠沒有捏造「阿益」，確實有其人等問題進行測謊，雖測謊結果均
    無情緒波動反應，研判未說謊。然測謊鑑定雖以科學方法由鑑定人利用測謊儀器
    ，將受測者陳述時之情緒波動反應情形加以紀錄，用以判別所陳述內容是否為真
    實，然與其他刑事鑑定相較，測謊非全然有完全客觀之科學證據可資憑藉為判斷
    標準，尚牽涉到鑑定人之專業知識技能，及受測者當時之身心狀態，均足影響判
    別結果，是測謊鑑定僅能供法院為事實認定之佐證，其證明力如何，法院自仍得
    依職權自由判斷之（最高法院八十七年度台上字第三九二八號判決要旨參照）。
    按本件案發時間為八十九年間，至今已年餘，被告自案發開始自警訊、偵查乃至
    原審及本院調查、審理期間即多次就測試問題為相同之陳述，則被告於測謊鑑定
    時就相同問題再為相同陳述，而未有一般人說謊時之恐懼、不安、緊張等心情，
    並非難事。因此，本院認被告之犯行應已明確如前所述，故被告之測謊鑑定結果
    不採納為認定事實之參考，併予敘明。
據上論斷，應依刑事訴訟法第三百六十八條，判決如主文。
本案經檢察官郭弘佑到庭執行職務。
中      華      民      國    九十一    年      七      月    三十    日
                              臺灣高等法院刑事第十一庭
                                  審判長法  官  楊  照  男
                                        法  官  王  詠  寰
                                        法  官  陳  炳  彰
右正本證明與原本無異。
如不服本判決應於收受送達後十日內向本院提出上訴書狀，其未敘述上訴之理由者並
得於提起上訴後十日內向本院補提理由書（均須按他造當事人之人數附繕本）。
                                        書記官  賴  淑  真
中      華      民      國     九十一     年     七     月     卅一     日
附錄：本判決論罪科刑法條全文
毒品危害防制條例第八條第二項
轉讓第二級毒品者，處六月以上五年以下有期徒刑，得併科新台幣七十萬元以下罰金
。
